臺灣彰化地方法院刑事判決　　　　　　　100年度易字第282號
公　訴　人　臺灣彰化地方法院檢察署檢察官
被　　　告　洪俊洋
上列被告因竊盜案件，經檢察官提起公訴（100 年度偵緝字第11
2 、121 號），本院依簡式審判程序判決如下：
    主  文
洪俊洋犯如附表一所示之罪，各處如附表一所示之刑，應執行有
期徒刑壹年貳月，如易科罰金，以新臺幣壹仟元折算壹日。扣案
如附表二所示之物均沒收之。
    犯罪事實及理由
壹、程序事項：
    本件經被告於準備程序期日為有罪之陳述，經受命法官告知
    簡式審判程序之旨，並聽取當事人之意見後，本院認無不得
    或不宜改依簡式審判程序進行之處，爰依刑事訴訟法第273
    條之1 第1 項，裁定由受命法官獨任進行簡式審判程序，則
    依據刑事訴訟法第273 條之2 、同法第159 條第2 項之規定
    ，不適用傳聞法則有關限制證據能力之相關規定，合先敘明
    。
貳、實體事項：
一、構成犯罪事實：
    洪俊洋前於民國92年間因違反毒品危害防制條例案件，經本
    院以92年度訴字第1412號判處應執行有期徒刑1 年6 月確定
    ，94年10月20日縮短刑期甫執行完畢。猶不知悔改，竟與賴
    忠立（本院通緝中）共同基於意圖為自己不法所有之犯意聯
    絡，於附表一所示之時間，共乘一部機車前往附表一所示之
    地點，由賴忠立持其所有客觀上足供作兇器使用之一字螺絲
    起子、十字螺絲起子、老虎鉗、破壞剪、活動扳手及鋸子各
    1 支，竊取如附表一所示之抽水馬達，並由洪俊洋在旁把風
    ，俟竊得抽水馬達後，再由賴忠立變賣給真實姓名年籍均不
    詳之成年人，變賣所得由2 人朋分花用。嗣於99年9 月14日
    上午9 時許，在彰化縣芬園鄉○○街7 號前，為警盤查毒品
    人口洪俊洋時，洪俊洋主動供出上揭竊盜犯行，並帶同警方
    前往竊盜現場拍照，及於同日中午12時40分許，主動交付上
    開一字螺絲起子、十字螺絲起子、老虎鉗、破壞剪、活動扳
    手及鋸子各1 支供查扣，並接受裁判，而查悉上情。
二、訊據被告洪俊洋對於上揭與賴忠立共同攜帶兇器竊盜之犯行
    ，均坦承不諱，核與共犯賴忠立於偵查時之供述，及被害人
    洪梓祺、林素性、林陳菊、洪瑞竹等人於警詢時之指述等情
    節大致相符，且有卷附之彰化縣警察局彰化分局扣押筆錄、
    扣押物品目錄表、查獲後現場照片足參，復有扣案之一字螺
    絲起子、十字螺絲起子、老虎鉗、破壞剪、活動扳手及鋸子
    各1 支可資佐證，被告自白核與事實相符，本件事證已臻明
    確，被告犯行堪以認定，應依法論科。
三、查刑法第321 條業經總統於100 年1 月26日以華總一義字第
    10000015561 號令公布修正，並於100 年1 月28日施行，本
    件被告前揭行為時刑法第321 條加重竊盜罪規定為：「犯竊
    盜罪而有左列情形之一者，處6 月以上、5 年以下有期徒刑
    ：一、於夜間侵入住宅或有人居住之建築物、船鑑或隱匿其
    內而犯之者。二、毀越門扇、牆垣或其他安全設備而犯之者
    。三、攜帶兇器而犯之者。四、結夥三人以上而犯之者。五
    、乘火災、水災或其他災害之際而犯之者。六、在車站或埠
    頭而犯之者。前項之未遂犯罰之。」，修正後之刑法第321
    條則規定為：「犯竊盜罪而有下列情形之一者，處6 月以上
    、5 年以下有期徒刑，得併科新臺幣10萬元以下罰金：一、
    侵入住宅或有人居住之建築物、船艦或隱匿其內而犯之者。
    二、毀越門扇、牆垣或其他安全設備而犯之者。三、攜帶兇
    器而犯之者。四、結夥三人以上而犯之者。五、乘火災、水
    災或其他災害之際而犯之者。六、在車站、埠頭、航空站或
    其他供水、陸、空公眾運輸之舟、車、航空機內而犯之者。
    前項之未遂犯罰之。」，是被告行為後法律已有變更，應依
    刑法第2 條第1 項之規定，為「從舊從輕」之比較。本案經
    比較新舊法後，以修正前刑法第321 條之規定（因舊法未規
    定得併科新臺幣10萬元以下罰金），有利於被告，自應適用
    修正前刑法第321 條之規定。
四、論罪科刑之理由：
  (一)按扣案一字螺絲起子、十字螺絲起子、老虎鉗、破壞剪、活
    動扳手及鋸子各1 支，均為金屬製品，質地堅硬，利刃尖銳
    ，如用以攻擊人體，顯具殺傷力而足以造成嚴重之危害，客
    觀上足對人之生命、身體、安全構成威脅，具有危險性，自
    應屬兇器無訛。核被告洪俊洋所為4 次行為均係犯修正前刑
    法第321 條第1 項第3 款之攜帶兇器竊盜罪。
  (二)被告與共犯賴忠立就如附表一所示之4 次攜帶兇器竊盜犯行
    間，有犯意聯絡及行為分擔，應依刑法第28條之規定，論以
    共同正犯。
  (三)又被告所犯上揭4 次攜帶兇器竊盜之四罪間，其行為互殊，
    犯意各別，應予分論併罰。
  (四)查被告前於92年間因違反毒品危害防制條例案件，經本院以
    92年度訴字第1412號判處應執行有期徒刑1 年6 月確定，94
    年10月20日縮短刑期甫執行完畢，有臺灣高等法院被告前案
    紀錄表在卷可參，其於執行完畢5 年內故意再犯本件有期徒
    刑以上之罪，為累犯，應依刑法第47條第1 項之規定，加重
    其刑。
  (五)又被告於有偵查權限之機關及公務員發覺犯罪前，主動向偵
    查機關坦承上開4 次攜帶兇器竊盜犯行，並願接受裁判，有
    被告洪俊洋之警詢筆錄在卷可參，該行為乃係對於未發覺之
    罪自首而接受裁判，爰依刑法第62條前段之規定予以減輕其
    刑，並依法先加後減之。
  (六)爰審酌被告為國小肄業，智識程度不高，沒有專長，原從事
    搭鐵皮屋、電焊等工作，僅因找不到工作缺錢而竊取他人抽
    水馬達變賣，造成被害人損失非輕，其犯罪動機、目的、手
    段，及其於犯罪後已知悔悟並坦承犯行等一切情狀，分別量
    處如主文所示之刑並諭知易科罰金之折算標準，並合併定其
    應執行刑及易科罰金之折算標準，以資儆懲。
  (七)扣案一字螺絲起子、十字螺絲起子、老虎鉗、破壞剪、活動
    扳手及鋸子各1 支，為共犯賴忠立所有，且係供其等犯罪所
    用之物，業經被告洪俊洋供明在卷，依共犯責任分擔原則，
    爰於被告洪俊洋所犯如附表一所示之罪刑項下，均依刑法第
    38 條 第1 項第2 款之規定併予宣告沒收之。
五、應適用之法條：
  (一)刑事訴訟法第273 條之1 第1 項、第299 條第1 項前段。
  (二)刑法第2 條第1 項前段、第321 條第1 項第3 款（修正前）
    、第28條、第47條第1 項、第62條前項、第41條第1 項前段
    、第8 項、第51條第5 款、第38條第1 項第2 款，判決如主
    文。
本案經檢察官陳隆翔到庭執行職務。
中    華    民    國  100     年    6     月    24    日
                  刑事第五庭    法      官  李淑惠
  附表一：
┌──┬───┬─────┬─────┬───┬────┬──────────┐
│編號│行為人│竊盜時間  │竊盜地點  │被害人│竊取物品│所犯罪名及處罰      │
├──┼───┼─────┼─────┼───┼────┼──────────┤
│1.  │洪俊洋│99年9 月10│彰化縣芬園│洪梓祺│抽水馬達│洪俊洋共同犯攜帶兇器│
│    │賴忠立│日凌晨2 、│鄉○○路1 │      │1 個    │竊盜罪，累犯，處有期│
│    │      │3 時許    │段239 號  │      │        │徒刑伍月，如易科罰金│
│    │      │          │          │      │        │，以新臺幣壹仟元折算│
│    │      │          │          │      │        │壹日。扣案如附表二所│
│    │      │          │          │      │        │示之物均沒收之。    │
├──┼───┼─────┼─────┼───┼────┼──────────┤
│2.  │洪俊洋│99年9 月10│彰化縣芬園│林素性│抽水馬達│洪俊洋共同犯攜帶兇器│
│    │賴忠立│日凌晨2 、│鄉○○路1 │      │3 個    │竊盜罪，累犯，處有期│
│    │      │3 時許    │段253 號  │      │        │徒刑陸月，如易科罰金│
│    │      │          │          │      │        │，以新臺幣壹仟元折算│
│    │      │          │          │      │        │壹日。扣案如附表二所│
│    │      │          │          │      │        │示之物均沒收之。    │
├──┼───┼─────┼─────┼───┼────┼──────────┤
│3.  │洪俊洋│99年9 月10│彰化縣芬園│林陳菊│抽水馬達│洪俊洋共同犯攜帶兇器│
│    │賴忠立│日凌晨2 、│鄉○○路1 │      │1 個    │竊盜罪，累犯，處有期│
│    │      │3 時許    │段207 巷30│      │        │徒刑伍月，如易科罰金│
│    │      │          │號        │      │        │，以新臺幣壹仟元折算│
│    │      │          │          │      │        │壹日。扣案如附表二所│
│    │      │          │          │      │        │示之物均沒收之。    │
├──┼───┼─────┼─────┼───┼────┼──────────┤
│4.  │洪俊洋│99年9 月10│彰化縣芬園│洪瑞竹│抽水馬達│洪俊洋共同犯攜帶兇器│
│    │賴忠立│日凌晨2 、│鄉○○路1 │      │1 個    │竊盜罪，累犯，處有期│
│    │      │3 時許    │段251 號  │      │        │徒刑伍月，如易科罰金│
│    │      │          │          │      │        │，以新臺幣壹仟元折算│
│    │      │          │          │      │        │壹日。扣案如附表二所│
│    │      │          │          │      │        │示之物均沒收之。    │
└──┴───┴─────┴─────┴───┴────┴──────────┘
┌──────────────────────────────────┐
│附表二（應沒收之物）：                                              │
├──────────────────────────────────┤
│一字螺絲起子、十字螺絲起子、老虎鉗、破壞剪、活動扳手，及鋸子各壹支。│
└──────────────────────────────────┘
以上正本證明與原本無異。
如不服本判決應於收受判決後10日內向本院提出上訴書狀，並
應敘述具體理由。其未敘述上訴理由者，應於上訴期間屆滿後
20日內向本院補提理由書(均須按他造當事人之人數附繕本)
「切勿逕送上級法院」。
告訴人或被害人對於判決如有不服具備理由請求檢察官上訴者，
其上訴期間之計算係以檢察官收受判決正本之日期為準。
中    華    民    國  100    年    6    月     24     日
                                書記官  張清秀
附錄論罪科刑法條全文
修正前中華民國刑法第321條（加重竊盜罪）
犯竊盜罪而有左列情形之一者，處6 月以上、5 年以下有期徒刑
：
一  於夜間侵入住宅或有人居住之建築物、船艦或隱匿其內而犯
    之者。
二  毀越門扇、牆垣或其他安全設備而犯之者。
三  攜帶兇器而犯之者。
四  結夥三人以上而犯之者。
五  乘火災、水災或其他災害之際而犯之者。
六  在車站或埠頭而犯之者。
前項之未遂犯罰之。